【裁判字號】    99,上訴,1898
【裁判日期】    991206
【裁判案由】    偽造文書等
【裁判全文】
臺灣高等法院臺中分院刑事判決        99年度上訴字第1898號
上  訴  人
即  被  告  謝明川
選任辯護人  郭隆偉  律師
上列上訴人因犯竊盜等案件，不服臺灣臺中地方法院99年度訴緝
字第187號、99年度易字第1810號中華民國99年6月29日第一審判
決（起訴案號：臺灣臺中地方法院檢察署97年度偵字第27111、2
8787、98年度偵字第1762、2711、2739、3881、8013號，及檢察
官於原審審理期日當庭以言詞追加起訴），提起上訴，本院判決
如下：
    主  文
原判決（指99年度訴緝字第187號之原判決）關於附表二之一編
號1、附表三之一編號1、2、3所示竊盜之四罪暨定應執行刑之部
分，及原判決（指99年度訴緝字第187號、99年度易字第1810號
之原判決）關於附表二編號1、3、4所示詐欺取財未遂之三罪暨
定應執行刑之部分，均撤銷。
謝明川所犯如附表壹編號一至四（即99年度訴緝字第187號原判
決附表二之一編號1、附表三之一編號1、2、3經撤銷改判部分）
、如附表貳編號一至三所示之罪（即99年度訴緝字第187號、99
年度易字第1810號原判決之附表二編號1、3、4經撤銷改判部分
），各處如附表壹編號一至四、附表貳編號一至三「主文欄」所
示之刑（含主刑、從刑）。
其餘上訴駁回（即99年度訴緝字第187號、99年度易字第1810號
原判決之附表二編號2所示部分）。
第二項撤銷改判部分所處之刑與上訴駁回部分（即99年度訴緝字
第187號、99年度易字第1810號原判決之附表二編號2所示部分）
所處之刑，應執行有期徒刑貳年陸月，扣案如附表參所示之物均
沒收之。
    事  實
一、謝明川因缺款，竟先、後4次各別起意，分別與已成年之劉
    建廷【指下列（一）所示之部分】、楊錦標、王蓬生【指下
    列（二）、（三）所示部分】及林瑞國、李茂安、胡詔國【
    指下列（四）所示部分】，各別共同基於為自己不法所有意
    圖之犯意聯絡【劉建廷、楊錦標、王蓬生、林瑞國、李茂安
    、胡詔國等人所為之竊盜犯行，已由原審分別於民國98年10
    月30日、同年12月29日以98年度訴字第3147號案件分別判處
    罪刑在案】，分別為下列4次之犯行：
（一）謝明川與劉建廷共同基於普通竊盜之為自己不法所有意圖
      之犯意聯絡，於97年10月24日凌晨5時25分許前之不久某
      時，由劉建廷駕車載其途經臺中市○○路○段與櫻花路口
      「星巴克咖啡」前，因見許文忠、何啟清（均已成年）因
      酒醉在上開咖啡店外之椅子上睡覺，乃由劉建廷駕車在附
      近等候接應，並推由謝明川下車，徒手竊取許文忠身上之
      現金新臺幣（下同）1500元、何啟清所有之行動電話1支
      得逞。
（二）謝明川復另行起意，與楊錦標、王蓬生共同基於結夥三人
      以上竊盜之為自己不法所有意圖之犯意聯絡，於97年11月
      5日凌晨5時27分許，因楊錦標在臺中市○○路○段94號前
      ，發現已成年之邱俊傑因酒醉在車牌號碼9F-3946號自小
      客車內熟睡，且車門未上鎖，認有機可乘，乃以其所有之
      0000000000號行動電話（已扣案，如附表參編號二所載）
      ，分別撥打謝明川所有之門號0000000000號行動電話（已
      扣案，如附表參編號一所載）及王蓬生所有之門號000000
      0000號（已扣案，如附表參編號三所示。原審99年度訴緝
      字第187號判決附表三之一編號2誤載為0000000000號）行
      動電話，通知謝明川、王蓬生前來，旋於謝明川與王蓬生
      2人於同日凌晨5時30分許到來後，其3人乃共同先以楊錦
      標所有之手電筒1支（已扣案，如附表參編號四所載）照
      射邱俊傑，經測試邱俊傑並無反應後，乘邱俊傑不知之際
      ，徒手竊取邱俊傑所有之行動電話1支得手。
（三）謝明川於上揭（二）所示之結夥三人以上竊盜行為得逞後
      ，隨即繼續搜尋作案目標，於上開（二）所示之犯行於97
      年11月5日上午5時30分許得手後不久某時（起訴書及原審
      判決均載為97年11月5日上午5時30分許），其與楊錦標、
      王蓬生途經臺中市○○○街○段62號（原判決誤載為82號
      ）前，因見已成年之賴培元因酒醉在車牌號碼4589-NH號
      自小客車內熟睡，且車門未上鎖，乃又另行起意，並與楊
      錦標、楊蓬生共同基於結夥三人以上竊盜之為自己不法所
      有意圖之犯意聯絡（起訴書誤載蕭東廠亦為本案之共犯而
      具有上開犯意聯絡），先以楊錦標所有之手電筒1支（已
      扣案，如附表參編號四所載）照射賴培元，經測試賴培元
      並無反應後，乘賴培元不知之際，徒手竊取賴培元所有之
      名牌手鍊1條（價值約8,000元）及現金1,500元得逞。
（四）謝明川復另行起意，與已成年之李茂安、胡詔國、林瑞國
      共同基於結夥三人以上竊盜之為自己不法所有意圖之犯意
      聯絡，其等事先謀議由謝明川持用所有門號0000000000號
      之行動電話（已扣案，如附表參編號一所載）、李茂安使
      用其不知情之弟弟李茂彰所有之0000000000號行動電話、
      林瑞國則持用其所有之0000000000號（已扣案，如附表參
      編號五所載）行動電話作為聯絡工具，俟其中有人發現作
      案目標時，即以上開行動電話互相聯絡前至現場共同為竊
      盜行為，於97年11月16日凌晨5時9分許，李茂安、胡詔國
      先在臺中市○○路○段與四川路口（接近青海路口），發
      現已成年之吳偉文因酒醉在車牌號碼7508-NA號自小客車
      內熟睡，認有可乘之機，乃由李茂安先以前開0000000000
      號行動電話撥打林瑞國所有之門號0000000000號，再由林
      瑞國以前開門號0000000000號行動電話聯繫謝明川所有持
      用之門號0000000000號行動電話，通知謝明川前往上開案
      發地點現場，並於謝明川、林瑞國陸續到場後，即由謝明
      川、胡詔國、林瑞國在旁把風，且推由李茂安著手於竊盜
      行為而翻動車內物品尋找財物，惟因未發現有價值之物品
      ，始未能得手而竊盜未遂。
二、謝明川因竊盜而取得已成年之許世宗所有之國泰世華銀行、
    卡號：0000-0000-0000-0000號之信用卡1張（其所為上開竊
    盜犯行，已由原審法院以99年度訴緝字第187號判處有期徒
    刑4月確定，見上開判決附表一之一編號2），竟萌生持其無
    權使用之前開信用卡所具有之悠遊錢包消費功能佯以購物（
    不須簽寫簽帳單），乃先、後4次各別起意，各次均基於詐
    欺取財之為自己不法所有意圖【其中下列（一）之部分係基
    於單一接續犯意所為】，而為下列4次犯行【其中除（二）
    之部分為既遂外，其餘均屬未遂】：
（一）謝明川基於詐欺取財之為自己不法所有意圖之單一接續犯
      意，於97年10月25日凌晨4時24分1秒、4時24分35秒、4時
      25分20秒許，在址設臺中縣潭子鄉○○路○段504號1樓「
      全家便利商店」，接續施用詐術而向不知情、已成年之店
      員佯以表示購買香菸，且出示上開其所竊得之許世宗所有
      之國泰世華銀行信用卡，假以該信用卡之悠遊錢包支付價
      款，使上開店員陷於錯誤，誤以為係有權使用前開信用卡
      之許世宗本人持卡消費而允其刷卡，惟因刷卡3次（每次
      盜刷金額各500元）均未能成功，乃因此未能得逞而未遂
      。
（二）謝明川又另行起意，基於詐欺取財之為自己不法所有意圖
      ，於97年10月25日凌晨4時34分24秒許，在臺中縣潭子鄉
      ○○路○段168號「全家便利商店」，施用詐術而向不知情
      、已成年之店員假以表示購買七星牌香菸8包（價值480元
      ），且出示上開其所竊得之許世宗所有之國泰世華銀行信
      用卡，佯以該卡之悠遊錢包支付價款，使上開店員陷於錯
      誤，誤以為係有權使用前開信用卡之許世宗本人持卡消費
      而允其刷卡500元，並因此詐得前開香菸8包得逞。
（三）謝明川復另行起意，基於詐欺取財之為自己不法所有意圖
      ，於97年10月25日凌晨4時40分4秒許，在址設臺中市○○
      路288、288之1號「全家便利商店」，施用詐術而向不知
      情、已成年之店員佯以表示購買香菸，且出示上開其所竊
      得之許世宗所有之國泰世華銀行信用卡，假以該卡之悠遊
      錢包支付價款，使上開店員陷於錯誤，誤以為係有權使用
      前開信用卡之許世宗本人持卡消費而允其刷卡500元，惟
      因未能刷卡成功乃因此無法得逞而未遂。
（四）謝明川再另行起意，基於詐欺取財之為自己不法所有意圖
      ，於97年10月25日凌晨4時43分55秒許，在址設臺中市○
      ○路210之3至210之5號「全家便利商店」，施用詐術而向
      不知情、已成年之店員佯以表示購買香菸，且出示上開其
      所竊得之許世宗所有之國泰世華銀行信用卡，假以該卡之
      悠遊錢包支付價款，使上開店員陷於錯誤，誤以為係有權
      使用前開信用卡之許世宗本人持卡消費而允其刷卡500元
      ，惟因未能刷卡成功乃因此無法得逞而未遂。
三、嗣為警循線於97年11月19日凌晨4時10分許，在臺中市○○
    路與中正路口拘提謝明川到案，且起獲其所有之門號000000
    0000號行動電話1支（如附表參編號一所示）等物扣案，並
    先、後於同日凌晨3時5分許、凌晨4時許、凌晨5時許、上午
    6時30分許、上午10時許，分別在臺中縣太平市○○○路40
    巷5號7樓之8、臺中市○○路與自由路口、臺中市○區○○
    ○街1段560號前、臺中縣烏日鄉○○路○段2之2號1樓前及臺
    中縣大里市○○路與東榮路口，分別查獲王蓬生、劉建廷、
    楊錦標、林瑞國、李茂安等人，並各起出楊錦標所有之門號
    0000000000號行動電話、手電筒各1支（如附表參編號二、
    四所載）、王蓬生所有之門號0000000000號行動電話1支（
    如附表編號三所示）及林瑞國所有之門號0000000000號行動
    電話1支（如附表參編號五所載）等物扣案，及於98年1月12
    日下午2時30分許，在臺中市○○路與大隆路口拘獲胡詔國
    而查獲上情。
四、案經臺中縣警察局、臺北市政府警察局移送臺灣臺中地方法
    院檢察署檢察官偵查起訴，及由臺灣臺中地方法院檢察署檢
    察官於原審審理期日以言詞追加起訴。
    理  由
一、本件被告謝明川係就99年度訴緝字第187號之原判決附表二
    之1編號1、附表三之一編號1至3（即起訴書附表編號11、16
    、17、23；依序為本判決附表壹編號一、三、二、四）所示
    之4次竊盜罪，及99年度訴緝字第187號、99年度易字第1810
    號之原判決附表二編號1至4所示之3次詐欺取財未遂、1次詐
    欺取財既遂罪部分提起上訴；至上開2份原判決除前揭被告
    提起上訴以外之其餘各罪部分，則均已確定在案，先予敘明
    。
二、證據能力方面：
（一）按「被告以外之人於審判外之言詞或書面陳述，除法律有
      規定者外，不得作為證據。」、「被告以外之人於審判中
      有下列情形之一，其於檢察事務官、司法警察官或司法警
      察調查中所為之陳述，經證明具有可信之特別情況，且為
      證明犯罪事實之存否所必要者，得為證據：一、死亡者。
      」，刑事訴訟法第159條第1項、第159條之3第1款分別定
      有明文。被告謝明川及其選任辯護人聲請調查之證人楊錦
      標，已於99年10月17日登記死亡，有「個人基本資料查詢
      結果」1件在卷可稽（見本院99年度上訴字第1898號卷第9
      0頁），又證人楊錦標先前於審判外之警詢陳述，不惟距
      離案發時間非遠，記憶深刻，可立即反應所知，且較無衡
      量利害關係之機會，亦無被告在場之壓力，客觀上具有可
      信之情況，且亦為證明本案被告犯罪事實存否所必要，是
      依前揭規定，證人楊錦標於審判外之警詢陳述具有證據能
      力。
（二）復按所謂被告以外之人於審判外之陳述，係指被告以外之
      人就其曾經參與或見聞之事實，事後追憶並於審判外為陳
      述者而言。如被告以外之人係被告犯罪之共同正犯、共犯
      、相對人、被害人或其他關係人，而於被告實行犯罪行為
      時與被告為言詞或書面對談，因非屬其事後就曾經與聞之
      事實所為之追憶，自與審判外之陳述有間，二者不容混淆
      。又國家基於犯罪偵查之目的，對被告或犯罪嫌疑人進行
      通訊監察，乃係以監控與過濾受監察人通訊內容之方式，
      蒐集對其有關之紀錄，並將該紀錄予以查扣，作為認定犯
      罪與否之證據，屬於刑事訴訟上強制處分之一種，而監聽
      係通訊保障及監察法第13條第1項所定通訊監察方法之一
      ，司法警察機關依法定程序執行監聽取得之錄音，係以錄
      音設備之機械作用，真實保存當時通訊之內容，如通訊一
      方為受監察人，司法警察在監聽中蒐集所得之通訊者對話
      ，依前開說明，自與所謂「審判外之陳述」無涉，應不受
      傳聞法則之規範，當然具有證據能力。至司法警察依據監
      聽錄音結果予以翻譯而製作之監聽譯文，屬於文書證據之
      一種，於被告或訴訟關係人對其譯文之真實性發生爭執或
      有所懷疑時，法院固應依刑事訴訟法第165條之1第2項規
      定，以適當之設備，顯示該監聽錄音帶之聲音，以踐行調
      查證據之程序，俾確認該錄音聲音是否為通訊者本人及其
      內容與監聽譯文之記載是否相符；或傳喚該通訊者；或依
      其他法定程序，為證據調查。倘被告或訴訟關係人對該通
      訊監察譯文之真實性並不爭執，即無勘驗辨認其錄音聲音
      之調查必要性，法院於審判期日如已踐行提示監聽譯文供
      當事人辨認或告以要旨，使其表示意見等程序並為辯論者
      ，其所為之訴訟程序即無不合（最高法院97年度臺上字第
      5940號判決意旨參見）。本案以下所引用之通訊監察譯文
      內容，均為檢察官、被告及其辯護人所不爭執，且係法院
      依通訊保障及監察法之相關規定核發通訊監察書所為之監
      聽，並經本院於審判期日踐行提示通訊監聽譯文之程序而
      為合法之調查，是該通訊監察譯文自具有證據能力。
（三）再按刑事訴訟法第159條之5規定：「（第1項）被告以外
      之人於審判外之陳述，雖不符前4條之規定，而經當事人
      於審判程序同意作為證據，法院審酌該言詞陳述或書面陳
      述作成時之情況，認為適當者，亦得為證據。（第2項）
      當事人、代理人或辯護人於法院調查證據時，知有第159
      條第1項不得為證據之情形，而未於言詞辯論終結前聲明
      異議者，視為有前項之同意」，其立法意旨在於傳聞證據
      未經當事人之反對詰問予以核實，原則上先予排除，惟若
      當事人已放棄詰問或未聲明異議，基於證據資料愈豐富，
      愈有助於真實發現之理念，且強化言詞辯論原則，法院自
      可承認該傳聞證據例外擁有證據能力。經查，有關下述所
      引用除前開（一）、（二）所示以外之其餘不符合刑事訴
      訟法第159條之1至第159條之4規定之證據，業經到庭檢察
      官、被告及其選任辯護人於本院準備程序明示同意作為證
      據（見本院99年度上訴字第1898號卷第70頁反面），並經
      本院於審理時當庭直接提示而為合法之調查，且檢察官、
      被告及其選任辯護人均未於言詞辯論終結前聲明異議，本
      院審酌前開證據作成或取得之狀況，並無非法或不當取證
      之情事，故認為適當而均得以作為證據，是前開證據依刑
      事訴訟法第159條之5之規定，具有證據能力。
三、訊據被告謝明川矢口否認有何上揭如犯罪事實欄一、（一）
    至（四）所示之竊盜犯行，辯稱：伊並未參與上開4次之竊
    盜行為；又有關如犯罪事實欄一、（一）之部分，被害人許
    文忠所稱失竊之現金金額1,500元，與劉建廷撥打電話告知
    劉清泉之數額為300元不同；再如犯罪事實欄一、（二）、
    （三）之2案，起訴書記載之犯罪時間均為97年11月5日凌晨
    5時30分許，伊不可能在同一時間在不同地點犯2件竊盜案件
    ；另如犯罪事實欄一、（四）之部分，伊係前往現場賭博，
    並無共同竊盜之行為云云；質之被告固坦認有如犯罪事實欄
    二、（一）至（四）所示盜用被害人許世宗信用卡消費之行
    為，然仍辯稱：如犯罪事實欄二、（一）至（四）所示之4
    次行為應論以接續犯云云，又被告之選任辯護人就此部分則
    另為被告辯稱：被告所為如犯罪事實欄二、（一）至（四）
    所示之犯行，應成立刑法第339條之1第1項之不法由收費設
    備取得他人之物罪等語。惟查：
（一）被害人許文忠、何啟清確有於如犯罪事實欄一、（一）所
      示之時、地遭竊等情，已據證人即被害人許文忠、何啟清
      於警詢時證述在卷（見98年1月17日北市警刑移二字第098
      30023400號卷第304至309頁）。又共犯劉建廷曾於97年10
      月24日凌晨5時25分25秒許，以其所使用之行動電話門號0
      000000000號撥打不知情之劉清泉使用之行動電話門號000
      0000000號聯絡，共犯劉建廷於電話中提及「那個文心路
      靠近青海路有間賣車公園對面那邊，有2個男的，我跟『
      號子川』做起來了，3百元跟1支手機而已」等語，有上開
      通訊監察譯文1份（見97.11.19中縣警刑大偵一字第09700
      17299號卷一第327頁）在卷可參。而證人劉建廷於本院審
      理時到庭證稱：前開通訊監察譯文內容確係其與劉清泉之
      對話，譯文中談到的案件就是97年10月24日凌晨5時30分
      許在臺中市○○路3段「星巴克咖啡」前竊取被害人許文
      忠、何啟清之案件，當時係其開車搭載被告經過上址，被
      告說要下車，其心裏知道被告要竊盜等語（見本院99年度
      上訴字第1898號卷第158頁反面至第159頁）。觀諸上開通
      話時間與證人即被害人許文忠、何啟清於警詢所述遭竊之
      時間相近，足認證人劉建廷前開於本院之證述，並非虛妄
      而為可信。雖共犯劉建廷於前開通話中提及之現金300元
      ，與被害人許文忠於警詢指述遭竊之現金為1,500元不同
      ；惟證人劉建廷於本院審理時證稱：其沒有看到錢，是被
      告稱只有300元而已等語（見本院99年度上訴字第1898號
      卷第158頁反面），是證人劉建廷於本院既已證述被告確
      有為上開竊盜犯行，且其在電話中向劉清泉所稱之竊盜所
      得現金數額，係經由被告告知而得悉，則被告是否有於竊
      盜得手後故為向共犯劉建廷短報、隱匿竊盜所得之實際現
      金數額，以避免共犯劉建廷要求分得較多之竊盜所得現款
      ，實非無疑義。而證人即被害人許文忠僅偶一失竊，對於
      該次失竊之金額當無誤認之可能，且證人即被害人許文忠
      與被告及共犯劉建廷均無怨隙，亦無故為指述提高其失竊
      現金數額之必要，因而有關此部分之被害人許文忠失竊現
      金之數額，當以證人即被害人許文忠於警詢時之證述為可
      採。又共犯劉建廷於原審準備程序自承：「是我開車去載
      謝明川去現場附近，讓謝明川下車時，我知道謝明川要去
      偷東西，他叫我去附近停車，他說一下子就會回來... 謝
      明川大概10分鐘左右就回來」等語（見原審卷一第107 頁
      ），則共犯劉建廷事先既已知悉被告係為實施竊盜行為而
      下車，仍然駕車在附近等候接應，復徵以劉建廷於上開通
      訊監察譯文稱「我跟『號子川』做起來了」一語，足認劉
      建廷確與被告具有犯意聯絡而為共犯無訛。被告有與劉建
      廷共同為如犯罪事實欄一、（一）所示之普通竊盜犯行，
      已足認定。
（二）被害人邱俊傑、賴培元分別有於如犯罪事實欄一、（二）
      、（三）所示之時、地失竊財物等情，亦據證人即被害人
      邱俊傑、賴培元於警詢時證述為真（見97.11.19中縣警刑
      大偵一字第0970017299號卷二第39至41頁、97.11.19中縣
      警刑大偵一字第0970017299號卷一第218至220頁）。又證
      人楊錦標於警詢時證稱：「（警方所出示之電話譯文中，
      97年11月05日05時27分20秒你持用0000000000（A）電話
      門號撥打王蓬生所持用：0000000000（B）電話門號，譯
      文略以：『A：中港路轉進來太原路啦！B：好。』，係指
      何意，你做何解釋？）當時我跟謝明川與王蓬生在太原路
      早餐店前面洗劫2不知名酒醉在車內休息之男子，當時原
      本取得1支手機，後來因為沒價值又丟還給他們，後來坐
      在後座之男子就醒了，我們也就離開了。」等語（見97.1
      1.19中縣警刑大偵一字第0970017299號卷一第48頁），並
      有前開通訊監察譯文1件（見97.11.19中縣警刑大偵一字
      第0970017299號卷一第318頁）在卷可憑，雖證人楊錦標
      前開於警詢所述竊得之行動電話1支有歸還與被害人邱俊
      傑云云之部分，因與證人即被害人邱俊傑於警詢所稱內容
      不符，而不足以採信，然證人楊錦標於警詢指證被告有參
      與如犯罪事實欄一、（二）所示竊盜犯行，及證人楊錦標
      於原審證述其於上開竊盜案件作案前有分別以電話通知被
      告及王蓬生到場等語（見原審卷二第99頁反面），核與被
      告於本院準備程序供承「是楊錦標叫我去的」一語（見本
      院99年度上訴字第1898號卷第70頁）相合（又被告於本院
      審理時供述伊作案時係使用如附表參編號一所示之門號00
      00000000號行動電話聯絡〈見本院99年度上訴字第1898號
      卷第166頁反面〉，足認被告該次係以前開行動電話與楊
      錦標聯絡後前至現場），堪認證人楊錦標前開指證並非無
      據，證人楊錦標於警詢證稱被告有參與如犯罪事實欄一、
      （二）所示竊盜行為等語，足以採信。再證人楊錦標於原
      審審理時就如犯罪事實欄一、（三）所示之竊盜案件證述
      ：「（問：你是不是在97年11月5日凌晨5時30分左右在臺
      中市○○○街62號竊取車號4589-NH自小客車上被害人賴
      培元的手鍊1條，及現金1500元？）是。（問：當時是跟
      誰一起犯案？）當時是我、謝明川、王蓬生三人共犯。（
      問：蕭東廠有無去？）竊盜的時候蕭東廠沒有去，我們偷
      完被害人賴培元的財物以後，我跟謝明川、王蓬生就離開
      了」等語（見原審卷二第99頁反面），核與證人王蓬生於
      原審審理時證稱：「（問：你是否在97年11月5日凌晨5點
      半在臺中市○○○街○段62號前竊取被害人賴培元之財物
      ？）我有去現場，當時謝明川、楊錦標在現場，謝明川下
      手偷一輛車，當時竊到所得財物壹仟伍佰元中有分給我伍
      佰元...（問：案發當時蕭東廠有無在場？）沒有。」等
      語（見原審卷二第157頁反面）相符，證人楊錦標、王蓬
      生於原審審理時均一致指證被告確有參與如犯罪事實欄一
      、（三）所示之犯行，足以憑採。依前所述，被告辯稱伊
      並未參與如犯罪事實欄一、（二）、（三）所示之竊盜行
      為，顯係事後卸責之詞，無可採信，且據證人楊錦標、王
      蓬生上開於原審審理之證述內容，蕭東廠並未參與如犯罪
      事實欄一、（三）所示之竊盜犯行，起訴書誤認蕭東廠為
      該竊盜案件之共犯，尚有誤會。
（三）又雖起訴書及原審判決就前開如犯罪事實欄一、（二）、
      （三）所示竊盜案件之犯罪時間均載為97年11月5日上午5
      時30分許，被告亦據此辯稱伊不可能於同一時間在二個不
      同地點竊盜等語。然起訴書及原審判決就如犯罪事實欄一
      、（二）、（三）所示之2件竊盜案件之犯罪時間載為97
      年11月5日上午5時30分「許」，前開「許」字已含有指大
      概接近於該時點或其前、後時段之意，當非指同一時間點
      而言。復參以被告確有參與如犯罪事實欄一、（二）、（
      三）所示之2件竊盜案件，已據證人楊錦標、王蓬生2人分
      別於警詢、原審審理指證明確【詳見上開理由欄三、（二
      ）所載】，且如犯罪事實欄一、（二）、（三）所示之犯
      罪地點即臺中市○○路○段94號、臺中市○○○街○段62號
      ，二者地理位置極為相近，又依前開楊錦標於97年11月25
      日上午5時27分20秒許，以0000000000號行動電話與王蓬
      生使用之0000000000號行動電話通話之內容為「B（指王
      蓬生）：喂!、A（指楊錦標）：中港路轉進來太原路啦!
      、B ：好。」、及其2人於同日上午5時30分50秒許以電話
      通話聯繫：「B：喂!、A：迴轉啦，我們二個你沒看見喔!
      、B：喔!」等語（均見97.11.19中縣警刑大偵一字第0970
      017299號卷一第318頁）後，當日即未再有以電話通訊之
      譯文內容，堪認楊錦標係於為如犯罪事實欄一、（二）所
      示竊盜犯行之前，即先行以電話聯絡被告、王蓬生前至如
      犯罪事實欄一、（二）所示臺中市○○路○段94號之竊盜
      現場，並於同日上午5時30分許王蓬生及被告到達現場，
      即由被告與楊錦標、王蓬生3人共同為如犯罪事實欄一、
      （二）所示竊取被害人邱俊傑財物之犯行，並於上開竊盜
      犯行得手後不久，其3人復一同前至在上開臺中市○○路○
      段94號竊盜地點附近之如犯罪事實欄一、（三）所示之臺
      中市○○○街○段62號前，另行共同竊取被害人賴培元之
      財物。被告係在上開接近於97年11月5日上午5時30分許之
      前、後不同時間，與楊錦標、王蓬生共同犯如犯罪事實欄
      一、（二）、（三）所示之竊盜犯行。從而，被告以其不
      可能於同一時點在不同地點犯2件竊盜案件云云為由，否
      認參與如犯罪事實欄一、（二）、（三）所示之竊盜犯行
      ，即無可採。
（四）再被害人吳偉文確有於如犯罪事實欄一、（四）所示之時
      、地遭竊一節，已據證人即被害人吳偉文於警詢時證述在
      卷（見97年度偵字第27111號卷一第294至296頁）。又李
      茂安曾於97年11月16日上午5時9分37秒許，以0000000000
      號行動電話撥打林瑞國所有之0000000000號行動電話通知
      林瑞國前往如犯罪事實欄一、（四）所示之地點即臺中市
      ○○路與四川路口後，林瑞國隨即於同日上午5時10分35
      秒，以前開0000000000號行動電話撥打被告所有持用之00
      00000000號行動電話，聯絡被告前至上開同一地點，有前
      開通訊監察譯文2件（見97.11.19中縣警刑大偵一字第097
      0017299號卷一第116、297頁）在卷可憑。又證人林瑞國
      於警詢時證稱：「（問：據你供稱：於97年11月16日5時
      許，『李茂安』在臺中市○○路與四川路口（接近青海路
      ）發現作案目標要開鎖，並通知你到場，你又通知『謝明
      川』到場，你們幾人到場後並由李茂安拿取被害人手提袋
      ，打開後發現手提袋內沒東西又把它放回去，有無此事？
      ）確實有此事，但我們並沒有開鎖。」等語（見97年度偵
      字第27111號卷一第184、185頁），核與證人胡詔國於警
      詢時證述：「（問：據『林瑞國』指稱：於97年11月16日
      5時許，『李茂安』在臺中市○○路與四川路口（接近青
      海路）發現作案目標要開鎖，並通知『謝明川』到場，你
      們幾人到場後並由李茂安拿取被害人手提袋，打開後發現
      手提袋內沒東西又把它放回去，有無此事？）確實有此事
      ，但我們並沒有破壞被害人所駕駛車輛。」等語（見98年
      1月17日北市警刑移二字第09830023400號卷第231頁）相
      同，足認被告確有參與如犯罪事實欄一、（四）所示之竊
      盜犯行。雖證人李茂安於本院審理時證述：其於如犯罪事
      實欄一、（四）所示之時、地查看被害人有無財物時，被
      告並未在旁云云（見本院99年度上訴字第1898號卷第155
      頁）、證人林瑞國於本院審理時證稱：被告係在李茂安查
      看被害人有無財物後才到場云云（見本院99年度上訴字第
      1898號卷第157頁）；然衡以證人林瑞國上開於警詢時之
      指證，距離案發時間較近，記憶理當較為深刻而正確，且
      證人林瑞國於警詢時並無被告在場之壓力，所述應較其於
      本院審理證述之內容為可採，參以證人林瑞國於本院審理
      時復同時證稱：「（問：97年11月16日上午5時45分你當
      時在做什麼？）有一個被害人酒醉，我就過去...（問：
      你剛才描述的時間點，有無電話聯絡何人到場？）我打給
      謝明川。（問：你為什麼要打電話給被告？）我告訴他那
      裡有個被害人，但還在等待作案時機，意思是要叫他過去
      看看是否可作...（問：你剛才承認有打電話給被告，也
      承認在電話中有告訴他有一個被害者，須要等候時機，要
      請他過來看看？）我是打電話叫他過來查看一下。（問：
      當時被告電話中如何講？）他就問我地點...（問：你們
      平常都是以這種方式聯絡？）是的。（問：你們以此種電
      話方式聯繫，彼此都有默契就是到現場看看可否作案？）
      是的。（問：被告當天接到你電話問你地點，還有怎麼說
      ？）他說等一下就過來...（問：當天是李茂安打電話給
      你，你再打給被告？）是李茂安打電話給我，至於我與被
      告究竟是何人先打，我就記不清楚了，但電話中我有告訴
      被告要到現場...（問：你到場時李茂安是否拿被害人的
      手提袋打開查看，發現沒有東西又放回去？）是的。（問
      ：當時你、綽號豐原的人以及被告是否都在旁邊看？〈提
      示警詢筆錄告以要旨〉是的。」（見本院99年度上訴字第
      1898號卷第15 6頁反面至第158頁），足認被告於案發之
      前即事先與李茂安、林瑞國、胡詔國謀議由被告持用所有
      門號0000000000號之行動電話、李茂安使用其不知情之弟
      弟李茂彰所有之0000000000號行動電話、林瑞國則持用其
      所有之0000000000號行動電話作為聯絡工具，俟其中有人
      發現作案目標時，即以上開行動電話互相通報聯絡到場共
      同為竊盜行為，被告確具有竊盜之犯意聯絡已明，且被告
      於李茂安著手竊盜行為之際，確已在場，亦業據證人林瑞
      國於本院審理確認無訛，證人林瑞國於本院審理時反於上
      開證述之內容及證人李茂安於本院證稱被告於李茂安查看
      被害人有無財物時並不在場云云，顯均係事後迴護被告之
      詞，委無可採。被告有參與如犯罪事實欄一、（四）所示
      之竊盜犯行，亦足認定。
（五）另被告於本院審理時坦認伊有於如犯罪事實欄二、（一）
      至（四）所示之時、地，持其所竊得之被害人許世宗所有
      之國泰世華銀行、卡號：0000-0000-0000-0000號之信用
      卡1張，利用該信用卡具有悠遊錢包消費之功能購買香菸
      ，且其中除如犯罪事實欄二、（二）因刷卡500元成功而
      詐得七星牌香菸8包得逞外，其餘則均未能刷卡成功而未
      遂等情不諱（見本院99年度上訴字第1898號卷第164頁正
      、反面）。而被告雖辯稱如犯罪事實欄二、（一）至（四
      ）所示4次犯行，時間緊接，應論以接續犯之一罪云云；
      然按所謂「接續犯」，係指數行為於同時同地或密切接近
      之時地實施，侵害同一種之法益，各行為之獨立性極為薄
      弱，依一般社會健全觀念，在時間差距上，難以強行分開
      ，在刑法評價上，以視為數個舉動之接續施行，合為包括
      之一行為予以評價，較為合理，始為包括之一罪（最高法
      院86年度臺上字第3295號刑事判例意旨參照）。本件被告
      於如犯罪事實欄二、（一）至（四）所示，係在不同設址
      之全家便利商店加盟店盜用被害人許世宗之信用卡，非屬
      同一時、地，且被告施用詐術詐欺之對象亦係全家便利商
      店之不同加盟業者，並非侵害同一法益，自難論以接續犯
      之一罪，被告上開所辯，容係對法律之誤會而無可採。又
      被告之選任辯護人於本院審理時雖為被告辯稱：被告前開
      如犯罪事實欄二、（一）至（四）之行為，應成立刑法第
      339條之1第1項之違法由收費設備取得他人之物罪等語，
      惟按刑法第339條之1第1項之規定為：「意圖為自己或第
      三人不法之所有，以不正方法由收費設備取得他人之物者
      ，處1年以下有期徒刑、拘役或3千元以下罰金。」，而被
      告如犯罪事實欄二、（一）至（四）所示之犯行，各係向
      便利商店之店員施用詐術而佯為表示購買香菸，並持其所
      竊得之被害人許世宗所有之國泰世華銀行信用卡，假冒係
      有權使用該信用卡之許世宗，使前開店員誤信為真、陷於
      錯誤，乃同意出售香菸並應允其以前開具有悠遊錢包功能
      之信用卡支付消費款，並於如犯罪事實欄二、（二）所示
      之時、地詐得七星牌香菸8包得逞，被告並未自「收費設
      備」取得他人財物，核與前開刑法第339條之1第1項之構
      成要件並不相合，被告之選任辯護人前揭辯解，亦無可採
      。
（六）而被告於如犯罪事實欄一、（一）至（四）所示之時、地
      ，未經被害人許文忠、何啟清、邱俊傑、賴培元、吳偉文
      之同意，乘前開被害人不知之際，擅自竊取其等之財物，
      被告各次竊盜行為主觀上自均具有為自己不法所有之意圖
      。又被告於如犯罪事實欄二、（一）至（四）所示之時、
      地，施用詐術，持被害人許世宗所有之國泰世華銀行信用
      卡，假為係有權使用處分該信用卡以悠遊錢包消費之持卡
      人，向上開便利商店佯為購買香菸，使前開商店之店員分
      別陷於錯誤，其中如犯罪事實欄二、（二）並因此交付七
      星牌香菸8包與被告，被告主觀上各有詐欺取財之為自己
      不法所有意圖甚明。此外，復有通訊監察書（含電話附表
      ）3份（見97.11.19中縣警刑大偵一字第0970017299號卷
      一第275至277頁、第278至280頁、第281至283頁）在卷可
      考，並有如附表參所示之物扣案可佐，本件事證明確，被
      告前揭犯行均洵足認定。
四、核被告如犯罪事實欄一、（一）所為，係犯刑法第320條第1
    項之普通竊盜罪；如犯罪事實欄一、（二）、（三）所為，
    各係犯刑法第321條第1項第4款之結夥三人以上竊盜罪；如
    犯罪事實欄一、（四）所為，係犯刑法第321條第2項、第1
    項第4款之結夥三人以上竊盜未遂罪。被告如犯罪事實欄二
    、（一）、（三）、（四）所為，各係犯刑法第339條第3項
    、第1項之詐欺取財未遂罪；如犯罪事實欄二、（二）所為
    ，則係犯刑法第339條第1項之詐欺取財罪。被告於如犯罪事
    實欄二、（一）所示先、後3次之詐欺取財未遂行為，係利
    用同一機會，在密切接近之時、地，就同一犯罪構成事實，
    本於單一犯意而接續進行，以實現一犯罪構成要件之單一行
    為，係屬接續犯，應僅論以一詐欺取財未遂罪。又被告與劉
    建廷之間，就如犯罪事實欄一、（一）所示之普通竊盜犯行
    ；被告與楊錦標、王蓬生之間，就如犯罪事實欄一、（二）
    、（三）所示之2次結夥三人以上竊盜犯行；被告與李茂安
    、林瑞國、胡詔國之間，就如犯罪事實欄一、（四）所示之
    結夥三人以上竊盜未遂犯行，各有犯意聯絡與行為分擔，均
    應論以共同正犯。又被告於如犯罪事實欄一、（一）所示，
    係於同一時、地，以一行為同時竊得被害人許文忠、何啟清
    2人之財物，而以一行為觸犯二個普通竊盜罪，為同種之想
    像競合犯，應依刑法第55條之規定從一情節較重者處斷（起
    訴書及原判決漏未論述被告此部分應成立刑法第55條所定之
    想像競合犯並應從一重處斷，均有未洽）。被告所犯如犯罪
    事實欄一、（一）至（四）、如犯罪事實欄二、（一）至（
    四）所示之各次犯行，犯意各別，行為時、地互異，應予分
    論併罰。再被告已著手於如犯罪事實欄一、（四）之竊盜行
    為而未遂、及已著手於如犯罪事實欄二、（一）、（三）、
    （四）所示之詐欺取財行為而不遂，各屬未遂犯，爰分別依
    刑法第25條第2項之規定各減輕其刑。
五、上訴駁回部分【指本判決如犯罪事實欄二、（二）〈即99年
    度訴緝字第187號、99年度易字第1810號原判決之附表貳編
    號2〉所示部分】：
    原審以被告犯如犯罪事實欄二、（二）〈即99年度訴緝字第
    187號、99年度易字第1810號原判決之附表貳編號2〉所示之
    詐欺取財罪之罪證明確，適用第339條第1項、刑法施行法第
    1條之1第1項、第2項前段之規定予以論罪，並審酌被告該次
    犯罪之動機、目的、手段、被害人所受財產上損害程度，暨
    斟酌其品行、素行、犯罪後於原審坦承犯行之態度等一切情
    狀，量處被告有期徒刑4月，本院經核原審判決此部分之認
    事用法，並無不合，量刑亦稱妥適，被告上訴意旨以原審就
    此部分應與以下經本院撤銷部分之如附表貳編號一至三所示
    之如犯罪事實欄二、（一）、（三）、（四）之詐欺取財未
    遂罪論以接續犯，除下開經本院撤銷改判部分外之上訴，為
    無理由，應予駁回。
六、原判決經撤銷改判部分：
    原審以被告犯如附表壹編號一之如犯罪事實欄一、（一）〈
    即99年度訴緝字第187號原判決附表二之一編號1〉、如附表
    壹編號二之如犯罪事實欄一、（二）〈即99年度訴緝字第18
    7號原判決附表三之一編號2〉、如附表壹編號三之如犯罪事
    實欄一、（三）〈即99年度訴緝字第187號原判決附表三之
    一編號1〉、如附表壹編號四之如犯罪事實欄一、（四）〈
    即99年度訴緝字第187號原判決附表三之一編號3〉所示之4
    次竊盜犯行，及以被告犯如附表貳編號一至三之如犯罪事實
    欄二、（一）、（三）、（四）所示之3次詐欺取財未遂犯
    行，各罪均事證明確，分別予以論罪科刑，固非無見。惟查
    ：１、如附表壹編號一之如犯罪事實欄一、（一）〈即99年
    度訴緝字第187號原判決附表二之一編號1〉所示部分：被告
    係以1竊盜行為同時侵害被害人許文忠、何啟清2人之財產法
    益而觸犯2個普通竊盜犯行之同種想像競合犯，原判決疏未
    適用刑法第55條想像競合犯之規定並據以從一重處斷，於法
    有違。２、如附表壹編號二之如犯罪事實欄一、（二）〈即
    99年度訴緝字第187號原判決附表三之一編號2〉所示部分：
    共犯王蓬生所有供本次竊盜所用之行動電話門號為00000000
    00號（如附表參編號三所示），且該行動電話及門號卡均係
    共犯王蓬生購入所有之物，已據證人王蓬生於警詢時陳明（
    見97.11.19中縣警刑大偵一字第0970017299號卷一第73頁）
    ，99年度訴緝字第187號原判決附表三之一編號2、附表四之
    一編號4均錯載王蓬生持用之電話為0000000000號，已有所
    未合，且未就上開共犯王蓬生所有供該次竊盜犯行所用之門
    號0000000000號門號卡1枚，依刑法第38條第1項第2款之規
    定併為諭知沒收，亦有違誤。３、如附表壹編號三之如犯罪
    事實欄一、（三）〈即99年度訴緝字第187號原判決附表三
    之一編號1〉所示部分：依本判決理由欄三、（三）所載，
    尚無如附表參編號一至三所示物品係供該次竊盜犯罪或預備
    所用之事證，原判決依刑法第38條第1項第2款之規定在該次
    竊盜主文項下，就附表參編號一、二所示之物及如附表參編
    號三所示之行動電話1支諭知沒收（見99年度訴緝字第187號
    原判決理由欄參、二、（一）及附表四之一編號1、3、4所
    載部分），尚有未當。４、如附表壹編號四之如犯罪事實欄
    一、（四）〈即99年度訴緝字第187號原判決附表三之一編
    號3〉所示部分：同案被告李茂安固曾於原審審理時供稱：
    「我被查扣的物品都是我的...鉗子是我預備供作案使用的.
    ..手電筒是偷東西時用來照車內的情形」等語（見原審卷一
    第124頁），酌以同案被告李茂安經檢察官起訴所犯之竊盜
    案件非僅1件，且其於前開原審審理時並未陳明所稱扣案之
    鉗子、手電筒各1支係供何次竊盜案件所用或預備之物，又
    證人李茂安於本院審理時堅決否認其與被告等人共犯如犯罪
    事實欄一、（四）所示之結夥三人以上竊盜未遂犯行時，有
    使用其所有扣案之鉗子、手電筒各1支，並稱被告不知其有
    上開扣案之物品等語（見本院99年度上訴字第1898號卷第15
    6頁），且本院亦查無被告犯如犯罪事實欄一、（四）所示
    之犯行時，有以李茂安所有上開扣案之鉗子、手電筒各1支
    供作竊盜所用或預備之物之積極事證。從而，原判決於被告
    所為如犯罪事實欄一、（四）所示之結夥三人以上竊盜犯行
    主文項下，依刑法第38條第1項第2款之規定就李茂安所有扣
    案之鉗子、手電筒各1支併為諭知沒收（見99年度訴緝字第1
    87號原判決理由欄參、二、（一）及附表四之一編號5所載
    部分），尚有未恰。又被告如犯罪事實欄一、（四）所為，
    係犯刑法第321條第2項、第1項第4款之結夥三人以上竊盜未
    遂罪，99年度訴緝字第187號原判決附表三之一編號3之「法
    條」欄記載被告所犯法條為「刑法第321條第2項、第1項」
    ，亦有未合。５、如附表貳編號一至三之如犯罪事實欄二、
    （一）、（三）、（四）所示之3次詐欺取財未遂罪部分：
    被告如犯罪事實欄二、（一）、（三）、（四）所為，各係
    犯刑法第339條第3項、第1項之詐欺取財未遂罪，99年度訴
    緝字第187號、99年度易字第1810號原判決於理由欄三，認
    被告上開3次行為係犯刑法第339條「第2項」、第1項之罪，
    係屬有誤。本件被告以其並未參與如犯罪事實欄一、（一）
    至（四）所示之竊盜犯行，及以其所為如犯罪事實欄二、（
    一）、（三）、（四）所示之詐欺取財未遂犯行，應與前開
    經本院上訴駁回之如犯罪事實欄二、（二）所示之詐欺取財
    罪論以接續犯之一罪，固均無理由；然原判決既有如上之瑕
    疵，即屬無可維持，自應由本院予以撤銷改判，且99年度訴
    緝字第187號原判決、及99年度訴緝字第187號、99年度易字
    第1810號原判決各所定之應執行刑部分，亦均因失所附麗而
    應一併予以撤銷。爰審酌被告之素行、犯罪之動機、目的均
    係為圖一己之私利、如犯罪事實欄一、（一）至（四）所示
    各次竊盜之手段、如犯罪事實欄二、（一）、（三）、（四
    ）所示各次詐欺取財未遂之手段、對被害人許文忠、何啟清
    、邱俊傑、賴培元、許世宗所生之損害、對被害人吳偉文所
    生之危害及被告犯罪後之態度等一切情狀，就被告所為如犯
    罪事實欄一、（一）至（四）、如犯罪事實欄二、（一）、
    （三）、（四）所示各次之犯行，分別量處如附表壹編號一
    至四、附表貳編號一至三「主文欄」所示之刑，並與前開上
    訴駁回部分（即99年度訴緝字第187號、99年度易字第1810
    號原判決之附表二編號2）所處有期徒刑4月之刑，定其應執
    行刑如主文第四項所示，以示懲儆。
七、如附表參編號一所示被告所有之門號0000000000號行動電話
    1支（含SIM卡1枚），確已扣案，已據被告於本院審理及警
    詢時陳明無誤（見本院99年度上訴字第1898號卷第166頁反
    面，97.11.19中縣警刑大偵一字第0970017299號卷一第127
    頁；惟97.11.19中縣警刑大偵一字第0970017299號卷一第14
    0頁之扣押物品目錄表則漏載該已扣案之行動電話1支及門號
    卡1枚），係被告供如犯罪事實欄一、（二）、（四）所示
    犯行所用之物；又扣案如附表參編號二至四所示之楊錦標所
    有之門號0000000000號行動電話1支（含SIM卡1枚）、王蓬
    生所有之門號0000000000號行動電話1支（含SIM卡1枚）及
    楊錦標所有之手電筒1支，則均係被告供以犯如犯罪事實欄
    一、（二）所示犯行所用之物，且扣案如附表參編號四所示
    楊錦標所有之手電筒1支，同時亦係被告所有供如犯罪事實
    欄一、（三）所示犯行所用之物【參見本判決理由欄三、（
    二）、（三）所述及證人楊錦標於警詢之證述（見97.11.19
    中縣警刑大偵一字第0970017299號卷一第38頁）】；再扣案
    如附表參編號五所示林瑞國所有之門號0000000000號行動電
    話1支（含SIM卡1枚），則係被告供如犯罪事實欄一、（四
    ）所示犯行所用之物【參見理由欄三、（四）之論述】，爰
    均依刑法第38條第1項第2款之規定併予宣告沒收之。至扣案
    之劉建廷持用之0000000000號行動電話1支，劉建廷係於如
    犯罪事實欄一、（一）所示之竊盜行為得逞完畢後，始使用
    而與劉清泉通話，並非劉建廷供該次竊盜所用之物；又扣案
    李茂安於如犯罪事實欄一、（四）所示犯行使用之00000000
    00號行動電話及其門號卡，均係其不知情之弟弟李茂彰所有
    之物，並非李茂安所有，已據證人李茂安於警詢時陳明（見
    97.11.19中縣警刑大偵一字第1970017299號卷一第109頁）
    ，且上開劉建廷持用之0000000000號行動電話1支及李茂安
    使用之0000000000號行動電話及門號卡，均非屬違禁物，核
    與沒收之要件不符，自不得予以宣告沒收。另林瑞國為警扣
    案之0000000000號行動電話、楊錦標經警查扣之Ｔ型起子1
    支、王蓬生遭警扣案之0000000000號行動電話1支、李茂安
    為警查扣之剪刀、鉗子、手電筒、螺絲起子各1支等物，尚
    無積極證據足認係被告犯如犯罪事實欄一、（一）至（四）
    所示竊盜犯行所用或預備之物，依從刑依附於主刑之原則，
    自亦不得於本案宣告沒收，附予敘明。
據上論斷，應依刑事訴訟法368條、第369條第1項前段、第364條
、第299條第1項前段，刑法第28條、第320條第1項、第321條第1
項第4款、第2項、第339條第1項、第3項、第55條、第25條第2項
、第51條第5款、第38條第1項第2款，刑法施行法第1條之1第1項
、第2項前段，判決如主文。
本案經檢察官王清杰到庭執行職務。
中    華    民    國    99    年    12    月    6     日
            刑事第八庭  審判長法  官  羅  得  村
                              法  官  簡  源  希
                              法  官  李  雅  俐
上列正本證明與原本無異。
不得上訴。
                              書記官  金  珍  華
中    華    民    國    99    年    12    月    6     日
附錄論罪科刑法條：
刑法第320條第1項：
意圖為自己或第三人不法之所有，而竊取他人之動產者，為竊盜
罪，處5年以下有期徒刑、拘役或 5 百元以下罰金。
刑法第321條第1項第4款、第2項：
犯竊盜罪而有左列情形之一者，處6月以上、5年以下有期徒刑：
四、結夥三人以上而犯之者。
前項之未遂犯罰之。
刑法第339條第1項、第3項：
意圖為自己或第三人不法之所有，以詐術使人將本人或第三人之
物交付者，處5年以下有期徒刑、拘役或科或併科1千元以下罰金
。
前二項之未遂犯罰之。
附表壹：
┌──┬───────────┬────────────────┐
│編號│   犯  罪  事  實     │     主        文        欄     │
├──┼───────────┼────────────────┤
│一  │如犯罪事實欄一、（一）│謝明川共同竊盜，處有期徒刑肆月。│
│    │所示（即99年度訴緝字第│                                │
│    │187號原判決〈於本附表 │                                │
│    │下稱原判決〉附表二之1 │                                │
│    │編號1，起訴書附表編號 │                                │
│    │11 ）。               │                                │
├──┼───────────┼────────────────┤
│二  │如犯罪事實欄一、（二）│謝明川結夥三人以上竊盜，處有期徒│
│    │所示（即原判決附表三之│刑柒月。扣案如附表參編號一至四所│
│    │一編號2，起訴書附表編 │示之物均沒收之。                │
│    │號17）。              │                                │
├──┼───────────┼────────────────┤
│三  │如犯罪事實欄一、（三）│謝明川結夥三人以上竊盜，處有期徒│
│    │所示（即原判決附表三之│刑柒月。扣案如附表參編號四所示之│
│    │一編號1，起訴書附表編 │物沒收之。                      │
│    │號16）。              │                                │
├──┼───────────┼────────────────┤
│四  │如犯罪事實欄一、（四）│謝明川結夥三人以上竊盜，未遂，處│
│    │所示（即原判決附表三之│有期徒刑肆月。扣案如附表參編號一│
│    │一編號3，起訴書附表編 │、五所示之物均沒收之。          │
│    │號23）。              │                                │
└──┴───────────┴────────────────┘
附表貳：
┌──┬───────────┬────────────────┐
│編號│   犯  罪  事  實     │     主        文        欄     │
├──┼───────────┼────────────────┤
│一  │如犯罪事實欄二、（一）│謝明川意圖為自己不法之所有，以詐│
│    │所示（即99年度訴緝字第│術使人將本人之物交付，未遂，處有│
│    │187號、99年度易字第181│期徒刑參月。                    │
│    │0號原判決〈於本附表下 │                                │
│    │稱原判決〉附表二編號1 │                                │
│    │之檢察官追加起訴部分）│                                │
│    │。                    │                                │
├──┼───────────┼────────────────┤
│二  │如犯罪事實欄二、（三）│謝明川意圖為自己不法之所有，以詐│
│    │所示（即原判決附表二編│術使人將本人之物交付，未遂，處有│
│    │號3之檢察官追加起訴部 │期徒刑參月。                    │
│    │分）。                │                                │
├──┼───────────┼────────────────┤
│三  │如犯罪事實欄二、（四）│謝明川意圖為自己不法之所有，以詐│
│    │所示（即原判決附表二編│術使人將本人之物交付，未遂，處有│
│    │號4之檢察官追加起訴部 │期徒刑參月。                    │
│    │分）。                │                                │
└──┴───────────┴────────────────┘
【另本判決如犯罪事實欄二、（二）〈即99年度訴緝字第187號
  、99年度易字第1810號之原判決附表二編號2所示詐欺取財既
  遂罪所處有期徒刑4月部分〉，係由本院判決上訴駁回，故未
  列於上開屬本院撤銷改判之附表貳中，附為敘明】。
附表參：（均已扣案）
一、被告謝明川所有之門號0000000000號行動電話1支（含SIM卡
    1 枚）。
二、楊錦標所有之門號0000000000號行動電話1支（含SIM卡1枚
    ）。
三、王蓬生所有之門號0000000000號行動電話1支（含SIM卡1枚
    ）。
四、楊錦標所有之手電筒1支。
五、林瑞國所有之門號0000000000號行動電話1支（含SIM卡1枚
    ）。

司法院資訊處製作；財團法人民間司法改革基金會備份。
